臺灣臺北地方法院刑事判決
111年度交易字第38號
公  訴  人  臺灣臺北地方檢察署檢察官
被      告  林東毅




上列被告因過失傷害案件，經檢察官提起公訴（109年度調偵緝
字第234號），被告於本院審理中，就被訴事實為有罪之陳述，
經本院告知簡式審判程序意旨，並聽取公訴人及被告之意見後，
本院裁定依簡式審判程序審理，判決如下：
    主  文
林東毅犯過失傷害罪，處拘役參拾日，如易科罰金，以新臺幣壹
仟元折算壹日。
    事  實
一、林東毅於民國108年9月20日晚間11時10分許，駕駛車牌號碼
    0000-00號自用小客車，由南往北方向沿臺北市萬華區環河
    南路1段行駛，行經臺北市萬華區環河南路1段與峨嵋街交岔
    路口，欲右轉進入峨嵋街時，原應注意車輛右轉彎時，應注
    意其他車輛，並讓直行車先行，又當時雖天候雨、柏油路面
    濕潤，但夜間有照明，道路無缺陷、亦無障礙物，視距良好
    ，並無不能注意之情形，竟疏未注意禮讓右後方同向之直行
    車輛，致楊啓宏所騎乘、搭載陳芃蓁之車牌號碼000-0000號
    普通重型機車煞車不及而予之發生碰撞【楊啓宏對林東毅提
    告過失傷害部分，因逾告訴期間，業經臺灣臺北地方檢察署
    （下稱臺北地檢署）檢察官另為不起訴處分確定】，致陳芃
    蓁受有受有左側肩胛骨疑似骨折、下背挫傷及左肘、右手、
    左膝、右足多處擦挫傷等傷勢。林東毅於肇事後留待現場，
    並於員警到場處理時，在未被有偵查犯罪職權之公務員發覺
    犯罪前，當場承認為肇事人而接受裁判。
二、案經陳芃蓁告訴暨臺北市政府警察局萬華分局報告臺北地檢
    署檢察官偵查起訴。
    理  由
一、本件被告林東毅所犯係死刑、無期徒刑或最輕本刑為3年以
    上有期徒刑以外之罪，其於審理中就被訴事實為有罪之陳述
    ，經本院告知簡式審判程序之旨，並聽取公訴人及被告之意
    見後，本院裁定進行簡式審判程序，是本件之證據調查，依
    刑事訴訟法第273條之2規定，不受同法第159條第1項、第16
    1條之2、第161條之3、第163條之1及第164條至第170條規定
    之限制，合先敘明。
二、上開犯罪事實，業據被告於本院審理時供認不諱，核與證人
    即告訴人陳芃蓁於警詢及偵查中之證述（見109他3923卷第6
    5至68頁、109調偵緝234卷第43至44頁）、證人楊啓宏於警
    詢之證述（見109他3923卷第57至60頁）相符，且有現場照
    片、告訴人所提供之臺北市立聯合醫院中興院區診斷證明書
    、永康診所一般診斷證明書、道路交通事故現場圖、道路交
    通事故調查報告表㈠㈡、談話紀錄表、萬華分局道路交通事故
    當事人登記聯單、道路交通事故初步分析研判表、道路交通
    事故補充資料表、車輛行車紀錄器影像暨截圖照片4張、臺
    北市政府警察局萬華分局110年4月26日函附本案行車紀錄器
    影像1則、臺北地檢署檢察官勘驗筆錄在卷（見109他3923卷
    第13至21、23、45、83至90、97至98頁、109調偵緝234卷第
    59至63頁）可資佐證。且按汽車行駛至交岔路口，轉彎車應
    讓直行車先行，道路交通安全規則第102條第1項第7款定有
    明文。被告既已合法考領有普通小客車駕駛執照，此據被告
    於警詢時供承明確（見109他3929卷第87頁談話紀錄表），
    並有公路監理電子閘門證號查詢汽車駕駛人資料在卷可按，
    是其對於上開道路交通安全規則自應知之甚詳，且亦應遵守
    上開道路交通安全規則。而案發當時雖天候雨、柏油路面濕
    潤，但夜間有照明，道路無缺陷、亦無障礙物，視距良好，
    有道路交通事故調查報告表（一）附卷可稽（見109他3929
    卷第90頁），足認被告肇事當時並無不能注意之情形。被告
    疏未注意禮讓右後方同向之直行車輛而貿然右轉，肇致本件
    車禍事故之發生，其就本件車禍事故之發生，顯有過失甚明
    。此外，告訴人因本案車禍受有上揭傷害，亦有臺北市立聯
    合醫院中興院區診斷證明書、永康診所一般診斷證明書可稽
    （見109他3929卷第23、45頁），應認被告之過失駕車行為
    與告訴人所受傷勢間具有相當因果關係甚明。是被告上開任
    意性自白，核與事實相符，堪以採憑。本件事證明確，被告
    犯行，洵堪認定，應依法論科。
三、論罪科刑：
（一）核被告所為，係犯刑法第284條前段之過失傷害罪。
（二）被告於肇事後留置現場，於前揭犯行尚未被有偵查犯罪職
      權之公務員發覺前，即向到場處理之警員當場承認為肇事
      者而接受裁判，有臺北市政府警察局道路交通事故肇事人
      自首情形紀錄表在卷可證（見109他3929卷第92頁），核
      與自首之要件相符，爰依刑法第62條前段規定減輕其刑。
（三）爰以行為人之責任為基礎，審酌被告因前述過失行為，肇
      致本件車禍事故之發生，致告訴人受有前開之傷害，行為
      實有不該，且迄今尚未與告訴人達成和解，賠償告訴人因
      此所受之損害。參以被告於本院審理時終能坦承犯行，兼
      衡告訴人所受之傷勢，以及被告過往素行、犯罪動機、目
      的，自述高職畢業之智識程度、從事白牌車司機之經歷、
      因另起車禍事故目前左半身癱瘓之健康狀況（見本院卷第
      149頁）等一切情狀，量處如主文所示之刑，並諭知易科
      罰金之折算標準，以資懲儆。
據上論斷，應依刑事訴訟法第273條之1第1項、第299條第1項前
段，判決如主文。 
本案經檢察官葉詠嫻提起公訴，檢察官羅儀珊到庭執行職務。
中　　華　　民　　國　　111 　年　　8 　　月　　29　　日
　　　　　　　　　刑事第十一庭  法　官　趙德韻
以上正本證明與原本無異。
如不服本判決應於收受送達後20日內向本院提出上訴書狀，並應
敘述具體理由；其未敘述上訴理由者，應於上訴期間屆滿後20日
內向本院補提理由書（均須按他造當事人之人數附繕本）「切勿
逕送上級法院」。告訴人或被害人如對於本判決不服者，應具備
理由請求檢察官上訴，其上訴期間之計算係以檢察官收受判決正
本之日期為準。因疫情而遲誤不變期間，得向法院聲請回復原狀
。
　　　　　　　　　　　　　　　　書記官　田芮寧
中　　華　　民　　國　　111 　年　　8 　　月　　29　　日
附錄本案所犯法條全文：
中華民國刑法第284條
因過失傷害人者，處1年以下有期徒刑、拘役或10萬元以下罰金
；致重傷者，處3年以下有期徒刑、拘役或30萬元以下罰金。